臺灣臺北地方法院刑事判決　　　　　　　 96年度訴字第927號
公　訴　人　臺灣臺北地方法院檢察署檢察官
被　　　告　甲○○
　　　　　　　　　　（
　　　　　　庚○○
上二人共同
選任辯護人　李祖麟律師
上列被告等因殺人未遂案件，經檢察官提起公訴（96年度偵字第
9553號），經本院判決如下：
    主  文
甲○○、庚○○共同殺人未遂，各處有期徒刑柒年。
    事  實
一、緣甲○○、庚○○與友人於民國96年5 月6 日凌晨，在臺北
    市中正區○○○路○ 段50號地下1 樓「地下絲絨PUB 」飲酒
    ，適丙○○、丁○○、戊○○等人亦於同處消費，惟丁○○
    與甲○○、庚○○二人友人因細故發生口角、互有嗆聲，雙
    方遂生心結，約同於該地一樓便利商店前廣場解決。甲○○
    、庚○○二人於同日凌晨2 時許，即在便利商店前與丙○○
    及其友人互罵、互推，惟恐丙○○召喚友人前來、己方將落
    於弱勢不利，庚○○更憶及使用之車輛後車廂中裝有2 把刀
    具（一把長刀刃長約70公分、一把料理刀刃長約30公分，業
    經丟棄未扣案，無證據顯示為槍砲彈藥刀械管制條例列管刀
    具），二人遂頓萌殺人之犯意聯絡，明知以上開刀具揮砍他
    人頸部、頭部，將導致他人死亡，庚○○仍交付車輛鑰匙予
    甲○○、並暗示「車上有東西，把東西拿下來」、復指示戊○○返回地下室撂人助勢，甲○○聽聞隨即至車內取出上開
    長刀折返、更積極舉刀揮舞，丙○○隨即上前欲為阻止，繼
    之與甲○○發生扭打，待庚○○利用空檔至車內取出前述短
    刀，趁機由丙○○背後持刀朝丙○○頭、頸部猛力揮砍，丙○○不支遂朝甲○○方向仆臥在地，甲○○見狀即決意猛力
    揮刀，再朝丙○○背、腰部砍劃，期間丙○○爬起搶握甲○○長刀之際，甲○○更使力抽刀，庚○○亦於丙○○欲行逃
    跑之際，揮砍丙○○腿部，直至丙○○為友人拉出失去意識
    不支倒地始停，甲○○、庚○○見闖下大禍，任令丙○○大
    量失血而不顧，將刀具放回車內後，庚○○隨即驅車離去、
    丟棄刀具，甲○○則因滿身鮮血遭計程車拒載，在臺北市○○區○○路、許昌街口遊蕩，因衣褲沾染大量血跡而為警逮
    捕。嗣丙○○送醫急救得宜，方免一死，但仍受有左膝撕裂
    傷（3 公分）、左頸撕裂傷（3 公分）、右背撕裂傷（8 公
    分）、右腰撕裂傷（5 公分）、頭皮削去（5 公分×5 公分
    ）、左手臂撕裂傷（2.7 公分）、左手掌撕裂傷（10公分）
    、左手拇指基部撕裂傷（10公分）、左手掌撕裂傷（10 公
    分）、左手第2 、3 、4 、5 指共8 條韌帶斷裂及左手第3
    指2 條神經斷裂等傷害。
二、案經被害人丙○○訴由臺北市政府警察局中正第一分局報告
    臺灣臺北地方法院檢察署檢察官偵查後起訴。
    理  由
一、被告甲○○於偵查中及本院審理時，其於審判過程中業均有
    選任辯護人在場，並能對自己之出生年月日、身分證號碼及
    家人之姓名、案發經過詳為陳述，尚難認其目前已達心神喪
    失、精神耗弱之階段，本院因認無停止審判之事由，合先敘
    明。
二、訊據被告甲○○就於前揭時地與被害人丙○○友人口角，即
    由被告庚○○處取得車鑰匙，於車上取得一把長刀、返回現
    場後揮刀殺及被害人丙○○，後被告庚○○亦由同車內取得
    短刀返回現場揮舞，直致被害人丙○○左膝、左頸、右背、
    左手臂、左手掌多處撕裂傷、韌帶神經斷裂、併頭皮削去等
    傷害等事實，於本院調查、審理時均坦承不諱，惟仍矢口否
    認有何殺人之犯行，辯稱：伊係隨意揮砍，並未特定某部位
    ，所為並非基於殺人之故意云云，被告甲○○之辯護人更辯
    以：甲○○於行為前早患有重度憂鬱症，多次自殺、又已長
    期未服藥，固行為神智已有不清，無法知悉行為之意思，符
    合刑法第17條心神喪失、精神耗弱之規定，應可免責云云；
    另訊據被告庚○○就於前揭時地，與被害人丙○○友人發生
    口角後，即將車輛鑰匙交付被告甲○○、交待證人戊○○至
    樓下找人，待被告甲○○由車內取得長刀後，再至車內取出
    料理刀返回被告甲○○發生糾紛之現場揮刀，復於被告甲○○砍殺完畢、將刀放回車上後，即驅車離開現場、丟棄兩把
    刀具等事實，於本院調查、審理時均坦承不諱，惟亦矢口否
    認有何殺人之犯行，辯稱：伊取刀係為防身，且見對方人多
    ，惟恐甲○○刀具遭搶後為人砍殺，方會向空中揮舞短刀以
    嚇阻對方，更為防止刀具傷人，短刀之刀鞘並未拔下，故實
    際上不可能砍殺丙○○，而無任何殺人故意云云。經查：
  (一)前揭時地被告甲○○、庚○○與被害人丙○○友人口角，被
    告甲○○即由被告庚○○處取得車鑰匙、由車上取出一把長
    約70公分之刀具回現場後揮刀，後被告庚○○亦由同車內取
    得長約30公分之料理刀折返等情，業據被告甲○○、庚○○
    二人於本院審理時坦承不諱；且：
    1.證人戊○○於本院具結證稱：伊於現場聽聞庚○○對甲○○表示「去他車上把東西拿出來」等語（見本院96年8 月
      13日筆錄第3 頁），核與被告庚○○自承：與甲○○在現
      場即係表示「我車上有東西看你要不要拿下來」，其他並
      未多言等語（見本院96年6 月23日筆錄第7 頁）相合，而
      以被告庚○○自承：車上除刀具外，僅有2 支雨傘、1 支
      雞毛撢子等情（見偵查卷第120 頁），則以當時情狀，被
      告庚○○意欲被告甲○○至車內取刀之意已明，是被告甲○○本無任何殺人刀具，係被告庚○○於現場提供、並造
      使被告甲○○持刀、積極給予被告甲○○相當之精神支持
      ，其行為實非為「阻止被告甲○○殺人」。
    2.況證人即被害人丙○○於本院已具結證稱：伊左腳之傷勢
      係於跌倒後再爬起來之際，庚○○所砍等語（見本院卷第
      99頁背面、第100 頁）；核與證人即現場DJ乙○○於本院
      具結證稱：伊親見庚○○站著朝丙○○揮砍等語（見本院
      96年9 月10日筆錄第5 頁）相合，是被告庚○○非僅如所
      言「朝空中揮刀」，見被告甲○○已持續揮砍倒地被害人
      丙○○之際，有更積極加入對被害人丙○○揮砍，則可知
      被告甲○○之揮砍故意、行為，亦已與被告庚○○共同合
      致，亦因共同正犯相互承繼其犯罪結果。雖證人乙○○就
      被害人丙○○頭部傷勢為何人揮砍與證人丙○○證述或有
      不同，惟證人乙○○亦已證述：伊先見丙○○滑倒，然後
      甲○○就砍，庚○○接續揮砍，然後丙○○起身握刀，甲○○又再抽刀等情，其證述事情發生經過與證人丙○○證
      述情節相合，與證人戊○○證述見及之過程亦相符，其證
      述非不可採，至被害人丙○○滑倒之原因因現場為黑夜、
      又有相當距離，則究係他人砍殺、或天雨不慎，自難為正
      確之陳述，輔以人就時間之概念於緊急、瞬間事項發生時
      ，多有事件發生如慢動作一般、而就時間認知緩慢之記憶
      ，則因此個人判斷錯誤、經驗不足，導致證人乙○○就第
      一揮刀人、被告庚○○揮刀次數、被告甲○○揮刀時間長
      短等有不同於其他證人之證述，仍不得僅以此逕認證人乙○○之證詞全不可信，則證人乙○○就指認被告庚○○揮
      砍被害人丙○○之情節，仍具可信度，可佐證人丙○○此
      部分證述之真實。
    3.復證人丙○○於本院業已證稱：第一刀遭揮砍之部位即為
      頭部，方會倒下，第一刀揮砍人應係庚○○由背後揮砍，
      因當時甲○○係在前方持刀等語（見本院卷第101 頁正面
      、背面），則可認被告庚○○係第一動手之人。
    4.再證人戊○○亦於本院具結證稱：更證稱：「（問：兩個
      人所拿的刀，刀鞘有無拔掉？）我是看到兩把亮亮的」（
      見本院卷第12 2頁），核與證人即被害人丙○○於本院具
      結證稱：庚○○所砍殺之際，有直接看到刀刃，且砍下有
      聽到類似銅板丟至置水中噗通聲音等語（見本院卷第99頁
      背面、第100 頁）相合，況以常情相衡，倘刀鞘並未取下
      ，又何能達被告庚○○所言「威嚇」他人之效？又何必持
      刀朝下向被害人丙○○揮砍？是被告庚○○之刀具於揮砍
      被害人之際，已無刀鞘。雖證人戊○○於本院辯護人詰問
      之際再改稱：看到兩把亮亮的刀係由監視器內看得等語，
      然再經本院提示監視器路得照片、再質以：由監視器那根
      本無法見及刀具等情，證人戊○○再改稱：確實監視器錄
      影帶看不清楚，係員警告知兩人拿刀等語（見本院卷第
      123 頁），惟證人戊○○於提示其於偵查中證述時即已肯
      認偵查中證述方為真實，於第三次上一樓欲勸阻被告甲○○時即見被告庚○○持刀等情（見本院卷第121 頁背面）
      ，則以證人戊○○「親見被告庚○○拿刀、二人之刀長短
      不一」等情（見本院卷第121 頁背面），則證人倘非見及
      刀刃何以知悉被告庚○○所持為「刀」、且「長短不一」
      ？輔以證人戊○○本係被告庚○○之友，對被告庚○○自
      多有迴護，故證人戊○○其後改口所陳：不知刀具刀鞘是
      否已經取下云云，顯不足信。是本件除被告庚○○自陳：
      刀鞘未取下云云外，已無任何證人、證物等相關證據可佐
      被告庚○○之說。
    5.復於現場爭吵、被告二人尚未取刀之際，連同被告二人，
      僅有5 人在場（另一名男子站立於他處，並未加入），後
      雙方發生激烈肢體碰觸、被告前往取刀至被害人丙○○倒
      地之前，扣除被告甲○○、庚○○、及被害人丙○○外，
      左近至多亦僅有其他4 名男子在場，亦無人圍住、並毆打
      被告甲○○等情，亦經本院勘驗明確，並有擷取光碟照片
      （見本院卷第60-67 頁）、本院96年7 月9 日勘驗筆錄在
      卷可稽，是於被告二人取刀之前現場僅有3 名外人在場、
      更無被告甲○○遭多人圍毆之景；且被告二人均就現場之
      人除被告二人持刀、亮刀之外，其餘之人均無任何武器、
      遑論刀具，則被告庚○○豈有先行吩咐被告甲○○取刀之
      必要？於被告甲○○一人持長約70公分之武器、其餘人手
      無寸鐵之際，被告庚○○又何有接續取刀「解救」被告甲○○之需？則無證據可資認定有被告庚○○所陳「需刀具
      解救甲○○」之情。
    6.是被告庚○○有主動被告甲○○長刀、再自取銳利之料理
      刀在場助勢，復取下刀鞘、實際揮砍被害人丙○○之行為
      。而被告庚○○辯稱：朝空揮砍、並未取下刀鞘，僅為防
      衛並非殺人云云顯不足採。
    7.故本件係被告二人共同持刀對被害人丙○○揮砍之事實，
      堪以認定。
  (二)又被害人丙○○因受被告二人砍殺結果，造成身體受有左膝
    撕裂傷（3 公分）、左頸撕裂傷（3 公分）、右背撕裂傷（
    8 公分）、右腰撕裂傷（5 公分）、頭皮削去（5 公分×5
    公分）、上開傷口深度介於1 公分至5 公分不等；左手掌撕
    裂傷（10公分）、左手拇指基部撕裂傷（10公分）、左手掌
    撕裂傷（10公分）、左手第2 、3 、4 、5 指共8 條韌帶斷
    裂及左手第3 指2 條神經斷裂、左手臂2.7 公分撕裂傷等傷
    害乙節，左手臂傷勢並經本院勘驗明確（見本院96年8 月13
    日筆錄第8 頁），其餘傷勢亦有臺灣大學醫學院附設醫院診
    斷證明書（見偵查卷第30、115 、217 頁）、96年5 月24日
    校附醫秘字第09600011 52 號函暨所附丙○○病歷影本（見
    偵查卷第135 頁以下）現場蒐證照片（見偵查卷第44頁以下
    ）、受傷照片（見偵查卷第242 至246 頁）等附卷可參；另
    被害人雖實際受傷部位主要以左手、頭皮為主，尚未達重大
    不治之程度，但左手預估仍須進一步治療，且該時因故未能
    即時送醫救治，確有可能因失血過多而有生命危險之虞，此
    亦有96年6 月14日校附醫秘字第0960001999號函（見偵查卷
    第286 頁）在卷可稽，堪認被害人上開受傷、致死之虞，係
    被告二人持刀砍殺所致，被告二人殺害被害人之行為，與被
    害人所受傷勢間有相當因果關係。
  (三)就被告二人揮刀之故意而言：
    1.按頸部內含人體呼吸主要器官、更有大動脈流經，而頭部
      更為掌控人體精神意識知覺、各種器官正常運作中樞之大
      腦、小腦之所在，均屬人體之要害所在，甚為脆弱，以尖
      銳刀具深入攻擊，將切斷大動脈、呼吸器官、意識中樞，
      即有發生切斷動脈流血致死、甚或呼吸衰竭、喪失意志之
      死亡結果，此誠屬淺顯易懂之經驗法則，被告二人為智能
      正常之人對此當為明知。而：
      (1)被告二人使用之刀具為長、短利刃之銳器，分別長約70
        公分、30公分，已如前述，以此種刀具砍劃告訴人重要
        部位，可見其欲至被害人死亡之心意。
      (2)以被害人丙○○所受傷勢多道，頭部一刀、頸部一刀、
        背部一刀、腰部一刀、膝部一刀、手掌一刀等，被告二
        人揮刀之次數已非少數。
      (3)其中除手掌外，所受頭部、頸部、背部傷勢傷口深度介
        於1 公分至5 公分不等，實已深入頭部、頸部，可見其
        使力之猛、揮砍之無情。
      (4)而被告甲○○、庚○○於深夜揮刀，就被害人身體之重
        要部位均未為何防護、避免，再被告甲○○於該時已有
        飲酒，又於憤怒情緒、遭被害人反制之下，並未注意控
        制揮擊力道、方向；且被告甲○○更迭次供稱：伊拿起
        刀來隨手就砍、並無特定部位，係亂揮等語（見偵查卷
        59、84頁、本院96年9 月10日筆錄第19頁）；且被告庚○○第一刀即係自被害人背後，朝頭部揮砍，以此下手
        之方式言，實難認無「殺人」之故意。而被告庚○○見
        被告甲○○此種「亂揮」方式，亦同為揮刀，其二人殺
        人故意至明。
    2.以雙方優劣情勢相參，然該時持有武器者獨獨被告庚○○
      、甲○○二人，且係分持「刀刃長約70公分」、「刀刃長
      約30公分」之銳利刀具，其餘之人均「手無寸鐵」、毫無
      任何工具，已如前述，是被告於武器上已占有絕對之優勢
      。況以雙方人數相參，被告庚○○於持刀之前，即已向證
      人戊○○要求「至樓下找同行者助陣」，而其同行者即共
      有7 、8 人等情，業經證人戊○○證述明確（見本院卷第
      120 頁），而以監視錄影光碟勘驗結果，由被告甲○○、
      庚○○二人持刀前，爭執者僅有3 人，至證人丙○○倒下
      之際其他參加者，亦僅4 人，亦以如前述，則被告二人於
      人數上亦未處於劣勢。故被告二人於此優劣情狀下，仍持
      刀猛力揮砍，其欲致人於死之意已昭。
    3.證人丙○○於本院業已具結證稱：伊遭甲○○揮砍之時，
      係滑倒在地，背朝甲○○、庚○○二人，被告二人仍持續
      揮砍，抓刀防衛之際，甲○○更使力抽刀，庚○○於伊欲
      逃跑時，還朝腿部揮刀等語（見本院卷第101 、102 頁）
      ，核與證人乙○○證稱情節相合，則被告二人係就滑倒地
      上之人自背後猛揮利刃，意欲致被害人無所反抗、任令揮
      砍，已可認渠等揮砍之無情。
    4.又被害人之傷勢外觀上得見，已如前述，甚且被告甲○○
      身上白色衣物沾染鮮血四處噴濺，此有被告甲○○為警逮
      捕時照片、扣案衣物照片等在卷可稽（見偵查卷第46頁以
      下），而被告見此仍未停止任何之主動攻擊行為，而事後
      並未對被害人為任何急救之動作，則被告下手實為奪告訴
      人生命，非僅為教訓之「傷害」故意甚明。
    5.是以上開被告下手之部位、次數、告訴人之傷勢、直至被
      害人受傷倒地後仍繼續施暴等情相參，又被告二人揮砍時
      並無特別瞄準、避開人體重要部位，朝該頭部、頸部砍殺
      ，可認被告二人顯係基於殺人之犯意而揮擊被害人。被告
      二人雖均辯稱：並非故意殺人云云，委無足採。
    6.至被告甲○○聲請傳喚證人張涵瑜以證明：「現場口角內
      容」等情，惟經本院勘驗現場錄影光碟顯示，被告庚○○
      、甲○○雨被害人口角之「現場」係該處一樓便利商店前
      廣場，而該時並無任何「女子」在場，此有勘驗筆錄、光
      碟擷取畫面在卷可查，是證人張涵瑜並非實際被告二人與
      被害人爭執現場目擊者，至多僅能證明於事前於「地下室
      」另一爭執，或為被告二人行為「動機」之證明，惟此「
      動機」業經第一現場證人丙○○、乙○○二人證述明確、
      並經本院勘驗光碟已臻明確，無再為傳喚證人張涵瑜之必
      要，附此敘明。
  (四)復被告甲○○雖辯稱：案發前已有21杯10CC伏特加，已有酒
    意云云。然以被告甲○○於事發後就本件事情相關陳述並無
    任何模糊，且於行為後3 小時即96年5 月6 日上午4 時20分
    警訊經員警告知得拒絕夜間訊問後，隨即瞭解、並行使夜間
    訊問之拒絕權，此有該次筆錄在卷可稽，是被告酒後情緒、
    自我控制能力及處事手段縱因酒精力之催發作用，固因情緒
    高漲易怒、難受控制，然自其案發當時與通常一般人無異，
    顯見是非判斷能力尚未因受酒精作用而顯較通常一般人減損
    ，而被告於行為時之精神狀態並未顯然低於通常一般常人甚
    明。被告甲○○辯稱：已有喝酒云云，與本件事實之認定無
    涉，實為臨訟卸之詞責。
  (五)另被告甲○○辯稱：於本件行為前即患有嚴重憂鬱症、被害
    妄想症，長久未服用藥物，於揮刀丙○○時因此二病症干擾
    ，而有刑法第19條所指之精神障礙不能辨識行違法、欠區辦
    事能力云云，並提出宏仁醫院診斷證明書為佐。查被告(1)前
    確實曾因嚴重型憂鬱症自94年6 月6 日起至6 月13日止、及
    94 年6月27日起7 月12日止至國軍北投醫院精神科住院治療
    ，惟至94年8 月30日即停止回診、服藥，故迄今仍有嚴重型
    憂鬱症之情狀，惟並無其他藥物濫用之情形，(2)於理學檢察
    結果均屬正常，而在心理檢測方面就班達檢測、貝克憂鬱量
    表結果顯示被告挫折忍受力差、缺乏自我控制能力，易受情
    境影響，而有情緒不穩、衝動反應，基本人格上有自貶、抑
    鬱之特質，對衝動控制力不佳、缺乏疏導情緒策略，(3)且被
    告甲○○自警訊、偵查、迄本院辯論終結，並未提出任何幻
    聽、幻視「妄想被害之情境」，於鑑定時就本件之過程有關
    取刀、爭執、砍殺等描述，邏輯清晰，更與卷內案發後6 小
    時之陳述大致相符，顯見被告甲○○行為時之辨識能力並無
    異常，(4)再由被告甲○○於行為後3 小時即96年5 月6 日上
    午4 時20分警訊經員警告知得拒絕夜間訊問後，隨即瞭解、
    並行使夜間訊問之拒絕權，此有該次筆錄在卷可稽（見偵查
    卷第7 頁），是可認被告甲○○於行為時之思考能力亦無任
    何異常情形，於行為言語切提、注意力集中，並與員警態度
    合作、意識清醒；故被告甲○○由94年8 月30日最後一次看
    診日至本件發生已有長期未為門診、服藥，於該時應屬「嚴
    重型憂鬱症緩解期」，其判斷力、與控制力雖較一般人薄弱
    ，但行為時意識清楚、思考邏輯並無證據可認其攻擊行為係
    因憂鬱症、或被妄想症所產生等情，而鑑定人國軍北投醫院
    精神科主治醫師張君威亦同此認定，而有國軍北投醫院96年
    8 月29日精神鑑定報告書在卷可參，府以被告甲○○於案發
    後數小時甚至本院調查審理之表述，就其案發期間事實部分
    均能正常陳述，明白於關鍵處為辯駁、閃躲，表示明瞭犯罪
    情節與可能發生之後果，足徵被告甲○○於行為時之精神狀
    態並無精神障礙、心智缺陷致不能辨識行為違法，亦未欠缺
    依其辨識而行為之能力，且上開能力並無顯著減低之情形，
    而被告甲○○辯稱達精神耗弱、心神喪失云云，顯無可採。
    至被告甲○○另聲請傳喚證人即甲○○之母己○○以證明被
    告精神狀況等情，惟因被告甲○○之精神狀況業經專業醫師
    鑑定明確，核無傳喚之必要，併此說明。
  (六)綜上所述，本件事證明確，被告二人前揭殺人犯行堪以認定
    ，應予依法論科。
三、核被告甲○○、庚○○二人手持刀刃殺害他人之行為，然因
    救治得宜，未生死亡之結果，其犯罪尚屬未遂，核其行為係
    犯第271 條第2 項、第1 項之殺人未遂罪，爰依刑法第25條
    第2 項之規定減輕其刑，故死刑減為無期徒刑，無期徒刑則
    減為20年以下15年以上有期徒刑，有期徒刑則減輕其刑2 分
    之1 。被告二人共同犯罪，彼此間有犯意聯絡及行為分擔，
    均為共同正犯。爰審酌被告二人酒後突因細故，不甘受辱，
    即痛下重手，被告二人行兇之時，告訴人已然倒臥、毫無防
    禦能力，仍狠下重手，被告庚○○甚至於被害人求饒、掙扎
    站立欲為逃跑之際，更使刀揮砍，被告二人於行兇後不僅任
    令傷重鮮血四溢，僅一心處理其行兇刀具、更甚於急救傷者
    ，可見其行兇之冷血，又於審判時將其犯罪之因由歸咎於告
    訴人對方「人多勢眾」、先行動手，至本院審理終結均未能
    坦然悔悟，且未能與尋得被害人之諒解、並未賠償被害人任
    何損害，再衡量被告其餘犯罪之動機、目的、犯罪時所受之
    刺激、犯罪之手段、犯人之生活狀況、品行、智識程度、犯
    人與被害人平日之關係、犯罪所生之危險或損害、犯罪後之
    態度等一切情狀，判處如主文所示之刑，以示懲儆。末查被
    告二人殺人所用之長刀、短刀均未扣案，經被告庚○○供稱
    ：於行為後已隨意丟棄於臺北縣二省道附近草叢，再為尋找
    時業已滅失無法尋獲等語（見本院96年6 月23日筆錄第6 頁
    、96年9 月10日筆錄第21頁），復亦無證據顯示係屬被告二
    人所有之物，業非違禁物品，非屬必須沒收之物，故不宣告
    摸收，併此敘明。
據上論斷，應依刑事訴訟法第299 條第1 項前段，刑法第28條、
第271 條第2 項、第1 項、第25條第2 項，判決如主文。
本案經檢察官陳重言到庭執行職務
中　　華　　民　　國　　96　　年　　9 　　月　　26　　日
                  刑事第四庭審判長法　官  劉慧芬
                                  法　官  黎惠萍
                                  法　官  郭惠玲
如不服本判決，應於判決送達後10日內向本院提出上訴狀（應抄
附繕本）。告訴人或被害人如對於本判決不服者，應具備理由請
求檢察官上訴，其上訴期間之計算係以檢察官收受判決正本之日
期為準。
上正本證明與原本無異。
                                   書記官  鄭雅文
中　　華　　民　　國　　96　　年　　9 　　月　　27　　日
附錄本案論罪科刑法條全文：
刑法第271條（普通殺人罪）
殺人者，處死刑、無期徒刑或10年以上有期徒刑。
前項之未遂犯罰之。
預備犯第1 項之罪者，處2 年以下有期徒刑。
